# 应收违约金何时确认

提问人：zxr1125 时间：2021-01-04 21:42:00
陈老师，请教您一项业务：
【背景】公司向客户销售产品一批，应收货款 100 万元，迟迟未支付，我公司起诉该客户，法院判决客户支付货款，违约金从 2017 年 9 月 30 日开始计算，直到还清货款为止。
【请教】我公司是否可以按照判决书，在年末计算确认违约金。这类违约金在未收到时，是否可以确认。

回答人：chenyiwei
理论上，还是应当首先谨慎测算未来可收回金额（包括本金和利息）以及预计收回时间，在初始确认时应满足很可能收到（即收到的可能性大于不能收到的可能性）的条件；如满足确认条件的，则按照所测算的可收回金额的折现值进行初始计量；后续每年末谨慎进行减值测试和计提减值准备。在会计处理中，将本金和利息是作为一个整体看待和测算可收回金额。